<?xml version='1.0' encoding='utf-8'?>
<verb default="comhfhadaigh" disambig="">
  <verbalNoun default="comhfhadú" />
  <verbalAdjective default="comhfhadaithe" />
  <tenseForm default="comhfhadaigh" tense="Past" dependency="Indep" person="Base" />
  <tenseForm default="comhfhadaíomar" tense="Past" dependency="Indep" person="Pl1" />
  <tenseForm default="comhfhadaíodar" tense="Past" dependency="Indep" person="Pl3" />
  <tenseForm default="comhfhadaíodh" tense="Past" dependency="Indep" person="Auto" />
  <tenseForm default="comhfhadaigh" tense="Past" dependency="Dep" person="Base" />
  <tenseForm default="comhfhadaíomar" tense="Past" dependency="Dep" person="Pl1" />
  <tenseForm default="comhfhadaíodar" tense="Past" dependency="Dep" person="Pl3" />
  <tenseForm default="comhfhadaíodh" tense="Past" dependency="Dep" person="Auto" />
  <tenseForm default="comhfhadaíodh" tense="PastCont" dependency="Indep" person="Base" />
  <tenseForm default="comhfhadaínn" tense="PastCont" dependency="Indep" person="Sg1" />
  <tenseForm default="comhfhadaíteá" tense="PastCont" dependency="Indep" person="Sg2" />
  <tenseForm default="comhfhadaímis" tense="PastCont" dependency="Indep" person="Pl1" />
  <tenseForm default="comhfhadaídís" tense="PastCont" dependency="Indep" person="Pl3" />
  <tenseForm default="comhfhadaítí" tense="PastCont" dependency="Indep" person="Auto" />
  <tenseForm default="comhfhadaíodh" tense="PastCont" dependency="Dep" person="Base" />
  <tenseForm default="comhfhadaínn" tense="PastCont" dependency="Dep" person="Sg1" />
  <tenseForm default="comhfhadaíteá" tense="PastCont" dependency="Dep" person="Sg2" />
  <tenseForm default="comhfhadaímis" tense="PastCont" dependency="Dep" person="Pl1" />
  <tenseForm default="comhfhadaídís" tense="PastCont" dependency="Dep" person="Pl3" />
  <tenseForm default="comhfhadaítí" tense="PastCont" dependency="Dep" person="Auto" />
  <tenseForm default="comhfhadaíonn" tense="PresCont" dependency="Indep" person="Base" />
  <tenseForm default="comhfhadaím" tense="PresCont" dependency="Indep" person="Sg1" />
  <tenseForm default="comhfhadaímid" tense="PresCont" dependency="Indep" person="Pl1" />
  <tenseForm default="comhfhadaítear" tense="PresCont" dependency="Indep" person="Auto" />
  <tenseForm default="comhfhadaíonn" tense="PresCont" dependency="Dep" person="Base" />
  <tenseForm default="comhfhadaím" tense="PresCont" dependency="Dep" person="Sg1" />
  <tenseForm default="comhfhadaímid" tense="PresCont" dependency="Dep" person="Pl1" />
  <tenseForm default="comhfhadaítear" tense="PresCont" dependency="Dep" person="Auto" />
  <tenseForm default="comhfhadóidh" tense="Fut" dependency="Indep" person="Base" />
  <tenseForm default="comhfhadóimid" tense="Fut" dependency="Indep" person="Pl1" />
  <tenseForm default="comhfhadófar" tense="Fut" dependency="Indep" person="Auto" />
  <tenseForm default="comhfhadóidh" tense="Fut" dependency="Dep" person="Base" />
  <tenseForm default="comhfhadóimid" tense="Fut" dependency="Dep" person="Pl1" />
  <tenseForm default="comhfhadófar" tense="Fut" dependency="Dep" person="Auto" />
  <tenseForm default="comhfhadódh" tense="Cond" dependency="Indep" person="Base" />
  <tenseForm default="comhfhadóinn" tense="Cond" dependency="Indep" person="Sg1" />
  <tenseForm default="comhfhadófá" tense="Cond" dependency="Indep" person="Sg2" />
  <tenseForm default="comhfhadóimis" tense="Cond" dependency="Indep" person="Pl1" />
  <tenseForm default="comhfhadóidís" tense="Cond" dependency="Indep" person="Pl3" />
  <tenseForm default="comhfhadófaí" tense="Cond" dependency="Indep" person="Auto" />
  <tenseForm default="comhfhadódh" tense="Cond" dependency="Dep" person="Base" />
  <tenseForm default="comhfhadóinn" tense="Cond" dependency="Dep" person="Sg1" />
  <tenseForm default="comhfhadófá" tense="Cond" dependency="Dep" person="Sg2" />
  <tenseForm default="comhfhadóimis" tense="Cond" dependency="Dep" person="Pl1" />
  <tenseForm default="comhfhadóidís" tense="Cond" dependency="Dep" person="Pl3" />
  <tenseForm default="comhfhadófaí" tense="Cond" dependency="Dep" person="Auto" />
  <moodForm default="comhfhadaíodh" mood="Imper" person="Base" />
  <moodForm default="comhfhadaím" mood="Imper" person="Sg1" />
  <moodForm default="comhfhadaigh" mood="Imper" person="Sg2" />
  <moodForm default="comhfhadaímis" mood="Imper" person="Pl1" />
  <moodForm default="comhfhadaígí" mood="Imper" person="Pl2" />
  <moodForm default="comhfhadaídís" mood="Imper" person="Pl3" />
  <moodForm default="comhfhadaítear" mood="Imper" person="Auto" />
  <moodForm default="comhfhadaí" mood="Subj" person="Base" />
  <moodForm default="comhfhadaímid" mood="Subj" person="Pl1" />
  <moodForm default="comhfhadaítear" mood="Subj" person="Auto" />
</verb>
